Minutes et répertoires du notaire Philippe LAMIRAL, 23 avril 1555 - 12 décembre 1577 (étude XXXIII)
Archives nationales
- Minutes de Philippe LAMIRAL, 1555 - 12 décembre 1577; MC/ET/XXXIII/171 - MC/ET/XXXIII/188
  - Minutes. 1558, 16 avril - 1561, 1er avril, 16 avril 1558 - 1er avril 1561; MC/ET/XXXIII/173; registre
    - Quittance de 48 écus d'or à Raouland AMBROSON, marchand armurier, bourgeois de Paris, concernant Geoffroi CENAMY, gentilhomme lucquois demeurant à Paris, donataire des biens de feu Marc ZESTE, étranger non regnicole., 16 avril 1558; MC/ET/XXXIII/173; fol.1
      quittance; Lucques (Italie); Cenamy, Geoffroy; Ambroson, Roland; Zeste, Marc; armurier
    - Quittance des frères Jean, Jacques et Albert de MAGANCE, marchands milanais, aux droits de Geoffroi CENAMY, donataire des biens de Marc ZESTE, étranger 'non regnicole'., 16 avril 1558; MC/ET/XXXIII/173; fol.1
      quittance; Milan (Italie); Zeste, Marc; Magance, Jean; Magance, Jacques; Magance, Albert; Cenamy, Geoffroy; commerçant
    - Quittance de 48 écus d'or dont Raouland DAMBROSON 'Ambrozon', marchand armurier, bourgeois de Paris, était redevable envers la succession de Marc ZESTE, étranger non regnicole, par les frères MAGANCE, marchands milanais., 16 avril 1558; MC/ET/XXXIII/173; fol. 1
      quittance; Milan (Italie); Dambroson, Raouland; Zeste, Marc; Magance (famille); armurier; commerçant
    - Quittance à la Chambre des comptes de Paris de 48 écus d'or au soleil, dont Raouland AMBROSON, marchand armurier, bourgeois de Paris, était redevable envers Marc ZESTE, concernant Jean, Jacques et Albert de MAGANCE, frères, marchands milanais demeurant à Paris, ayant les droits et transport de Geoffroi CENAMY, gentilhomme lucquois aussi demeurant à Paris, donataire des biens dudit feu Marc ZESTE, étranger non regnicole, 16 avril 1558; MC/ET/XXXIII/173; fol. 1
      quittance; Milan (Italie); Lucques (Italie); Magance, Jacques de; Magance, Jean de; Magance, Albert de; Zeste, Marc; Cenamy, Geoffroy; Ambroson, Roland; armurier; commerçant
    - Quittance de 291 l.t. remis par Jean, Jacques et Albert de MAGANCE marchands milanais, à Ascagne de MARY, orfèvre du roi demeurant au Petit Nesle, pour être converti en argent à faire un bassin, deux aiguières et une salière ornée de personnages en relief selon leur ordonnance., 10 mai 1558; MC/ET/XXXIII/173; fol. 9
      quittance; Milan (Italie); Magance, Jean de; Magance, Jacques de; Magance, Albert de; Mary, Ascagne de; commerçant; orfèvre
    - Quittance à Jean, Jacques et Albert de Magance, marchands milanais, bourgeois de Paris, pour délivrance de 291 l.t., à convertir en argent pour faire un bassin, deux aiguières et une salière, ornés de personnages en relief, selon leur ordonnance, concernant Scanio de DESMARYS, dit aussi Ascagne DESMARRYS, orfèvre du Roi, demeurant au Petit-Nesle., 10 mai 1558; MC/ET/XXXIII/173; fol. 9
      quittance; Milan (Italie); Nesle (hôtel de); Mary, Scanio de; Magance, Jean de; Magance, Jacques de; Magance, Albert de; commerçant; orfèvre
    - Mise en apprentissage pour 4 ans par Jean Martin, procureur au Parlement, de Louis Martin, son neveu, chez Claude Monnart, maître parcheminier, moyennant 4 écus d'or soleil chaque année., 18 mai 1558; MC/ET/XXXIII/173
      contrat d'apprentissage; Martin, Jean; Martin, Louis; Monnart, Claude; procureur de justice (Ancien Régime); tanneur
    - Vente moyennant 112 livres 7 sols 6 deniers de diverses vignes à Meudon (92) et à Cormeilles (95) par le tuteur de Charles Fournier, fils mineur de défunts Florent Fournier, marchand bourgeois de Paris, et Jeanne De Prime à Ambroise Paré, chirurgien et valet de chambre du Roi., 30 juin 1558; MC/ET/XXXIII/173
      acte de vente; Meudon (Hauts-de-Seine); Paré, Ambroise; Fournier, Florent; Fournier, Charles; Prime, Jeanne de; chirurgien; commerçant
    - Vente par Jaspard Martin, maître barbier et chirurgien à Paris, tuteur de Charles Fournier, mineur, à Ambroise Paré, chirurgien et valet de chambre ordinaire du roi, de la moitié par indivis et tout autre droit pouvant appartenir audit fournier de son propre, pour la succession de Jeanne de Prime, sa mère, et par partage fait avec les cohéritiers, moyennant 4 l. 10 s.t.; à la suite, vente de l'autre moitié pour le même prix pour s'acquitter d'une dette., 30 juin 1558; MC/ET/XXXIII/173
      acte de vente; Martin, Gaspard; Fournier, Charles; Paré, Ambroise; Prime, Jeanne de; chirurgien
    - Quittance de 147 livres par Jean Pyot, maître charpentier de la grande cognée à Paris, à Ambroise Paré, chirurgien et valet de chambre du Roi, savoir 131 livres pour solde des travaux de charpente faits en la maison à Paris, rue de l'Arondelle, ' Les Trois Maures ' où Paré est demeurant et 16 livres pour la part de Paré dans les 193 livres dus pour la charpente de la maison de ' l'Image Saint Antoine ' sur la place du Pont Saint-Michel, dont Paré est copropriétaire., 4 juillet 1558; MC/ET/XXXIII/173
      quittance; Hirondelle (rue de l'); Paré, Ambroise; Pyot, Jean; chirurgien; charpentier
    - Quittance d'un don de mariage de 3000 l.t. fait par Diane de POITIERS, duchesse de Valentinois, à son neveu, Oudard de POITIERS, seigneur de Mailly, commissaire ordinaire des guerres, en raison de son mariage avec Madeleine de POITIERS, dont le contrat a été signé à Villers-Cotterêts., 12 juillet 1558; MC/ET/XXXIII/173; fol. 47
      quittance; Villers-Cotterêts (Aisne); Diane de Poitiers (1499-1566); Poitiers, Oudard de; Poitiers, Madeleine de; commissaire des guerres (Ancien Régime)
    - Quittance de Oudard de POITIERS, seigneur de Mailly, commissaire ordinaire des guerres, à Diane de Poitiers, duchesse de Valentinois de 3000 l.t. dont elle lui a fait don en faveur de son mariage avec Madeleine de Poitiers, dont le contrat a été passé à Villers-Cotterêt., 12 juillet 1558; MC/ET/XXXIII/173; fol. 47
      quittance; Villers-Cotterêts (Aisne); Poitiers, Oudard de; Diane de Poitiers (1499-1566); Poitiers, Madeleine de; commissaire des guerres (Ancien Régime)
    - Quittance donnée à Ambroise Paré, chirurgien et valet de chambre ordinaire du roi, par Jean Pyet, maître charpentier de la grande cognée, demeurant à Saint-Germain-des-Prés, de la somme de 140 l.t. dont 131 l.t. pour paiement des travaux faits par ledit Pyet en l'hôtel de Ambroise Paré, sis rue de l'Hirondelle, à l'enseigne des Trois-Maures, et 16 l.t. pour la part dudit Paré dans la somme de 193 l.t. pour les travaux faits à la maison sise sur le pont Saint-Michel., 14 juillet 1558; MC/ET/XXXIII/173
      quittance; Hirondelle (rue de l'); Trois Maures (enseigne des); Saint-Michel (pont); Saint-Germain-des-Prés (hameau); Paré, Ambroise; Pyet, Jean; chirurgien; charpentier
    - Transport gratuit par Blaise Thore, vicaire du prieuré de Châteaufort, demeurant à Buc à Jérôme (Hiérosme) Du Caurroy, prieur commendataire dudit prieuré de Châteaufort, écolier étudiant en l'Université, de tous les droits qui lui ont été adjugés par une sentence de l'official de Paris (dont il y a appel devant l'Archevêque de Sens, en raison des fausses accusations formulées à son encontre par François Allegrin)., 15 juillet 1558; MC/ET/XXXIII/173
      cession; Buc (Yvelines); Châteaufort (Yvelines); Sens (Yonne); abbé; étudiant; ecclésiastique
    - Testament de Guillaume Gueau, maître peintre, bourgeois de Paris, ' gisant au lit, malade ' en son hôtel à l'avaloir du Pont Saint-Michel, paroisse Saint-André-des-Arts. (et Grodecki (Catherine) - Histoire de l'art au XVIème siècle; tome 2, p. 178, n°774)., 30 août 1558; MC/ET/XXXIII/173
      testament; Gueau, Guillaume; Grodecki, Catherine; peintre
    - Testament de Guillaume Guéau, maître peintre et bourgeois de Paris, gisant au lit, malade en son hôtel, à l'avalloire du pont Saint-Michel, paroisse Saint-André-des-Arts. (...), 30 août 1558; MC/ET/XXXIII/173; fol. 55
      Documents du Minutier central des notaires de Paris, Histoire de l'art au XVIe siècle (1540-1600) [477 actes], par Catherine Grodecki, tome II, Sculpture, peinture et gravure, broderie, faïence et émaillerie, orfèvrerie et joaillerie, armes et armures, Paris, Archives nationales, 1986, p. 178, notice n° 774 (instrument de recherche imprimé dématérialisé, certaines notices sont plus détaillées dans la version intégrale accessible en ligne par la rubrique 'Autres instruments de recherche', voir contexte dans le Plan d’orientation général - Notaires de Paris, guides thématiques du Minutier).
    - Bail pour 9 ans par Nicolas Fumée, abbé commendataire, à Thomas Cyvot, maître pelletier et fourreur de robes, dans l'hôtel abbatial de la Culture-du-Mans sis rue Saint-Jacques, moyennant 140 livres tz (maison, cour, jardin, issue sur la rue Saint-Jean en l'isle)., 7 septembre 1558; MC/ET/XXXIII/173; Fol.56
      bail; Saint-Jacques (rue); Fumée, Nicolas; Cyvot, Thomas; abbé; fourreur
    - Vente moyennant 250 l. outre 420 l. payables après le décret d'une maison à Paris, grande rue Saint-Jacques, ' La Limace ', par Catherine Hamelin, veuve en dernières noces d'Yves Bourgeois, notaire au Châtelet, à François Crozon, notaire au Châtelet (le 9 septembre 1558).- Et quittance des 420 l. (du 27 février 1559)., 9 septembre 1558 - 27 février 1559; MC/ET/XXXIII/173; fol.0058 et fol.0059
      acte de vente; Saint-Jacques (grande rue); Crozon, François; Hamelin, Catherine; Bourgeois, Yves; notaire
    - Testament de Robert Le Prince, prieur commendataire de Nonny, au diocèse du Mans, demeurant à Paris, rue de l'Arondelle, près le Pont Saint-Michel, hôtel de la Vache., 6 octobre 1558; MC/ET/XXXIII/173
      testament; Hirondelle (rue de l'); Le Prince, Robert
    - Contrat de mariage entre Mathurin Constantin, marchand et mesureur de charbon à Paris, et Renée Richard, fille de défunt Nicolas Richard, marchand au Port de Piles près Châtellerault (86) et arrière-nièce de Jean Desbans, chauffecire hérédital en la Chancellerie de France. Et quittance de dot du 14 mars 1560., 6 novembre 1558; MC/ET/XXXIII/173
      contrat de mariage; Constantin, Mathurin; Richard, Renée; Richard, Nicolas; Desbans, Jean; officier civil (Ancien Régime); commerçant
    - Rénonciation par Louis De Courtenen, natif du diocèse de Vannes en Bretagne, étudiant en l'Université de Paris, demeurant rue Saint-Jacques en l'hôtel du ' Mouton blanc ' à tout droit sur le canonat et prébende en la cathédrale de Tréguier en faveur de François De Truechiou avec lequel il était en procès devant le présidial de Renne., 24 décembre 1558; MC/ET/XXXIII/173
      renonciation; Saint-Jacques (rue); Rennes (Ille-et-Vilaine); Vannes (Morbihan); Mouton Blanc (enseigne du); Tréguier (Côtes-d'Armor); Cathédrale de Tréguier; étudiant
    - Quittance à Pierre Gobelin, marchand et bourgeois de Paris, demeurant à Saint-Marcel-les-Bains, par Jacques Gobelin, conseiller du roi et correcteur en la chambre des comptes., 3 janvier 1559; MC/ET/XXXIII/173; fol.91
      Mélanges XVIe siècle (427 actes), par Catherine Grodecki, 1971-1986 (fichier papier entièrement dématérialisé; voir contexte dans le Plan d’orientation général - Notaires de Paris, guides thématiques du Minutier).
      quittance; Gobelin, Jacques; Gobelin, Pierre; commerçant
    - Quittance concernant Pierre GOBELIN, marchand bourgeois de Paris., 3 janvier 1559; MC/ET/XXXIII/173; fol. 91
      quittance; Gobelin, Pierre
    - Contrat de mariage entre François David, maître boulanger, bourgeois de Paris, et Claude Payen, veuve en secondes noces de Adrien Cayart, marchand hôtelier et bourgeois de Paris., 17 janvier 1559; MC/ET/XXXIII/173
      contrat de mariage; David, François; Payen, Claude; Cayart, Adrien; boulanger; commerçant; hôtelier
    - Quittance par Etienne Carton, naguères pédagogue des enfants de défunt Pierrre Hémon, premier président du Parlement de Rouen, natif de Chigny (02) près de Guin, à Gabriel Poullet, son cousin, entremetteurs des négoces et affaires du sieur de la Baune, demeurant à Guin, de 197 livres 10 sols à valoir sur 210 livres tounois moyennant quoi Carton avait cédé tous ses droits, le 27 Juin 1556, sur la succession de sa mère Antoinette Machuelle., 23 janvier 1559; MC/ET/XXXIII/173
      quittance; Chigny (Aisne); Guise (Aisne); Carton, Etienne; Hémon, Pierre; Machuelle, Antoinette; Poullet, Gabriel; enseignant
    - Renonciation par Jean Mansel, prêtre, vicaire de l'église Saint-Gervais et Saint Prothais d' Ancre, diocèse d'Amiens [Albert, Somme], au profit de Michel Roguet, curé de ladite cure, demeurant au collège du Cardinal-Lemoine, au bail à lui faits de ladite cure pour 3 ans de la Saint-Rémy 1556., 9 mars 1559; MC/ET/XXXIII/173
      renonciation; Albert (Somme); Cardinal Lemoine (collège du); Eglise Saint-Gervais et Saint-Protais d' Ancre; prêtre; curé; ecclésiastique
    - Bail pour 3 ans du 19 mars 1559, jour des Rameaux, et moyennant 65 livres par an de la cure de Bondy, au diocèse de Paris, par le procureur de Pierre Albot, curé de Bondy, demeurant à Lavaur, diocèse de Mirepoix, à Jacques Bouleur, prêtre habitué en l'église de Saint-Nicolas-des-Champs à Paris., 16 mars 1559; MC/ET/XXXIII/173
      bail; Albot, Pierre; Bouleur, Jacques; prêtre; curé
    - Procès-verbal de visite des ouvrages et modèles de Alexis LECOINCTE, enseigne de la compagnie de gens de pied, architecte et ingénieur du roi, en un grenier d'une maison, rue du Plâtre, constatant que ceux-ci avaient été visités, touchés et abîmés à son insu, en particulier le modèle d'un vaisseau., 5 avril 1559; MC/ET/XXXIII/173; fol. 150
      procès-verbal; Plâtre (rue du); Lecoincte, Alexis; architecte; ingénieur
    - Bail pour un an du 1er mai 1559 et moyennant 48 livres de locaux dépendant du collège de Tréguier par Henry de Cressolles, principal du collège de Tréguier, à Pierre Pillon, étudiant en la Faculté de médecine et demeurant au collège de Tréguier., 20 avril 1559; MC/ET/XXXIII/173
      bail; Tréguier (collège de); Collège de Tréguier; directeur d'établissement d'enseignement; enseignant; étudiant
    - Vente moyennant 64 livres 10 sols d'une pièce de terre et pré à Castillon, en la Comté de Fezensac, par Odet Fabry, secrétaire suivant le Grand Conseil, de présent demeurant à Paris, à Raymond Delabadye, licencié ès lois, demeurant au collège de Calvi à Paris., 27 avril 1559; MC/ET/XXXIII/173
      acte de vente; Vic-Fezensac (Gers); secrétaire
    - Ratification par Jean Blondeau, écolier étudiant, donataire de son oncle, Jean Nonnet, praticien à Paris, d'une convention et d'une contre-lettre passées entre ledit Nonnet et Pierre Leclerc, écuyer, seigneur des Tournelles et de Breuillet en partie, demeurant à Angivilliers-les-Clermont-en Beauvaisis, le 28 janvier 1559., 1er mai 1559; MC/ET/XXXIII/173
      ratification; donation; Angivillers (Oise); juriste; étudiant
    - Bail pour 3 ans de la Saint-Jean-Baptiste 1559 et moyennant 140 livres par an des revenus du prieuré Sainte-Marie-Madeleine d'Espinasouze [Espinassouse (Nieuil, Charente)], diocèse de Poitiers, par Jacques Dumas, écolier étudiant, prieur commendataire, à Hélie Dumas, son frère, marchand à Saint-Cloud-en-Angoumois., 11 mai 1559; MC/ET/XXXIII/173
      bail; Nieuil (Charente); Poitiers (Vienne); Saint-Claud (Charente); Prieuré Sainte-Marie-Madeleine d'Espinassouse; étudiant; commerçant; abbé
    - Quittance par Jacques Thuault, ministre des Quinze-Vingts à Paris, au collège Maître Gervais le Chrétien, par Guillaume Paulthonmer, procureur, de 70 livres visées en un appointement de la Cour et Parlement., 13 mai 1559; MC/ET/XXXIII/173
      quittance; Maître Gervais (collège de); Collège de Maître-Gervais; ministre
    - Procuration par Guillaume Paultonnier, prêtre, boursier, procureur et receveur du collège Maître Gervais Le Chrétien, à Pierre de Mons, boursier dudit collège contre lesquels il a fait frauder., 13 mai 1559; MC/ET/XXXIII/173
      procuration; Maître Gervais (collège de); Collège de Maître-Gervais; prêtre; étudiant; comptable
    - Contrat de mariage entre Robert Hermard, lieutenant criminel au bailliage de Sens, et Marie Le Cirier, fille de Nicolas Le Cirier, avocat au Parlement, et de défunte Jeanne Toustain., 4 juin 1559; MC/ET/XXXIII/173
      contrat de mariage; Hermard, Robert; Le Cirier, Marie; Le Cirier, Nicolas; Toustain, Jeanne; lieutenant civil ou criminel (Ancien Régime); avocat au parlement (Ancien Régime)
    - Regnoult Lestourmy, naguère écolier étudiant à Paris, à présent demeurant à Fontainebleau, donne procuration en blanc pour consentir devant le prévôt de Paris à ce que Gabriel Fournier soit maintenu curé de la paroisse Saint-Rémy-de-Verneuil, diocèse de Soissons, qui était contentieux entre eux., 18 juillet 1559; MC/ET/XXXIII/173
      Fontainebleau (Seine-et-Marne); Verneuil-sur-Serre (Aisne); Soissons (Aisne); Verneuil-sous-Coucy (Aisne); Cure de l'église Saint-Rémy de Verneuil; étudiant; curé
    - Cession par Pierre Le Cerf, marchand parcheminier au faubourg Saint-Victor, à Marin Pallefray, aussi parcheminier, du bail que lui avait été fait d'une maison au faubourg Saint-Victor, près le jeu de paume de Coppeaulx, dont il reste 2 années à courir de la Saint-Jean-Baptiste dernier passée., 10 août 1559; MC/ET/XXXIII/173
      cession; bail; Saint-Victor (faubourg); Le Cerf, Pierre; Pallefray, Marin; commerçant; tanneur
    - Marché de charpenterie par Jean Dalynert, maître charpentier, pour faire 3 étages de galeries appliquées à une vis et rampant avec des croisées, 'selon le portrait ', avec décor de guillochis et armoiries, dans la maison de Nicolas Lalement, procureur au Châtelet., 16 août 1559; MC/ET/XXXIII/173; Fol.188
      marché; Saint-Jacques (rue); Dalynert, Jean; Lalement, Nicolas; charpentier; procureur de justice (Ancien Régime)
    - Procuration à maître Jean Filliol, curé de Saint-Loup [Saint-Loup Cammas, Haute-Garonne], au diocèse de Toulouse par Antoine de Begolle, protonotaire du Saint-Siège, natif du diocèse de Tarbes, de présent étudiant à Paris, où il demeure, rue des Amandiers, hôtel de l'Autruche, pour plaider devant le Grand Conseil au sujet du prieuré, cure de Saint-Girons au diocèse de Couserans., 4 septembre 1559; MC/ET/XXXIII/173
      procuration; Saint-Loup (Tarn-et-Garonne); Saint-Girons (Ariège); Toulouse (Haute-Garonne); Amandiers (rue des); Tarbes (Hautes-Pyrénées); étudiant; curé; notaire
    - Contrat de mariage entre Laurens Lebas, marchand chaussetier, bourgeois de Paris, et Robine de Lestang, fille de Clément de Lestang, laboureur à Champigny-sur-Marne (94) et sœur de Nicole de Lestang, femme de Pierre Coquerel, libraire., 21 septembre 1559; MC/ET/XXXIII/173
      contrat de mariage; Champigny-sur-Marne (Val-de-Marne); Lebas, Laurens; Lestang, Robine de; Lestang, Clément de; Lestang, Nicole de; Coquerel, Pierre; commerçant; agriculteur; libraire
    - Transaction moyennant 19 livres au sujet d'un manteau de drap noir entre Jean Blouyn, écolier étudiant, auquel le manteau aurait été dérobé, et Simon Duchesne, marchand à Paris, rue Bordelle, hôtel de le Chassieulx., 5 décembre 1559; MC/ET/XXXIII/173
      accord; Bordelle (rue); commerçant; étudiant
    - 1079. Testament de Claude Doulle, écolier étudiant au Collège de Lisieux, fils de Guy Doulle, décédé, avocat du Roi ès cour ecclésiastique de l'archevéché de Bourges, et de Catherine Gougnon, ' étant sur ses pieds, allant et venant parmi les rues '., 28 décembre 1559; MC/ET/XXXIII/173
      testament; Lisieux (collège de); Doulle, Claude; Doulle, Guy; Gougnon, Catherine; étudiant
    - Guillaume Turquan, principal du collège de Calvi, a construit deux classes dans la cour du collège de Calvi, et quittance de loyer du 15 janvier 1561., 15 janvier 1560 - 15 janvier 1561; MC/ET/XXXIII/173
      Collèges et université de Paris au XVIe siècle (env. 9000 actes), par Madeleine Jurgens, Pierre-Yves Louis, Agnès Masson et Xenia Pamfilova, v. 1950, 1985-1994. (fichier papier entièrement dématérialisé; voir contexte dans le Plan d'orientation général - Notaires de Paris, guides thématiques du Minutier).
      quittance; Turquain, Guillaume; directeur d'établissement d'enseignement; enseignant
    - Marché de fourniture d'un demi-quarteron de peaux de moutons à compter 26 par quarteron, 'les limozins trois pour deux', et les autres chacun pour pièce, le tout garni de son poil comme ils viennent de la boucherie, par Jean LE GROUX, marchand boucher à 'Brières le Chastel', envers Pierre POULAIN, le jeune, marchand parcheminier à Saint-Marcel-lès-Paris, rue de Lourcine, moyennant 100 l. le tout., 19 janvier 1560; MC/ET/XXXIII/173; fol. 237
      Fichier dit 'général' XVIe siècle (env. 30.000 actes), par le personnel du Minutier, 1930-1999 (fichier papier entièrement dématérialisé; voir contexte dans le Plan d'orientation général - Notaires de Paris, guides thématiques du Minutier).
      marché; Bruyères-le-Châtel (Essonne); Saint-Marcel (faubourg); Lourcine (rue de); Le Groux, Jean; Poulain, Pierre; boucher; tanneur
    - Constitution moyennant 103 livres, de 8 livres 11 sols 8 deniers de rente par les prévost et échevins de Paris à maître Robert Crozon, maître ès arts, chapelain de la chapelle Notre-Dame et Saint-Morice, fondée derrière la maître-autel de la chapelle Saint-Yves à Paris., 21 janvier 1560; MC/ET/XXXIII/173
      constitution de rente; Notre-Dame-et-Saint-Maurice (chapelle); Crozon, Robert
    - Le 26 janvier 1560, frère René Chaumont, religieux de l'ordre de Saint-François, docteur en théologie, somme Nicole Ruette, prêtre, grand bedel de la faculté de théologie, demeurant à Paris, rue des Noyers, de lui payer, en suite à l'arrêt de la cour du 1er août 1559, ses droits de docteur en théologie, depuis sa réception, le 18 avril 1559, jusqu'au 10 juin suivant et depuis le 14 janvier 1560., MC/ET/XXXIII/173
      Noyers (rue des); Chaumont, René; Ruette, Nicolas; huissier; docteur d'université; prêtre; religieux
    - Vente par Jean Basot, docteur régent en théologie, et Claude Basot, son frère, compagnon chaussetier à Etienne Barbotte, marchand drapier à Paris, leurs beau-frères, des meubles à eux échus par le décès de François Basot et Gillette de Bourlon, leurs père et mère moyennant 60 livres chacun, payables dans un an., 9 février 1560; MC/ET/XXXIII/173
      acte de vente; Barbotte, Etienne; Basot, Claude; Basot, François; Basot, Jean; Bourlon, Gillette de; fabricant d'accessoires vestimentaires; docteur d'université; négociant
    - Donation par Guillaume Hardi, marchand orfèvre, bourgeois de Paris, y demeurant place de la Vallée de Misère, à Claude Hardi, son fils, écolier étudiant, de diverses créances., 24 avril 1560; MC/ET/XXXIII/173
      Collèges et université de Paris au XVIe siècle (env. 9000 actes), par Madeleine Jurgens, Pierre-Yves Louis, Agnès Masson et Xenia Pamfilova, v. 1950, 1985-1994 (fichier papier entièrement dématérialisé; voir contexte dans le Plan d'orientation général - Notaires de Paris, guides thématiques du Minutier).
      donation; Vallée-de-Misère (rue de la); Hardi, Guillaume; orfèvre; étudiant
    - Procuration en blanc pour accepter tout bénéfice, défauts, offices par Bertrand De Fleurdelys (Fleurdelis), étudiant en l'Université., 25 avril 1560; MC/ET/XXXIII/173
      procuration; Fleurdelys, Bertrand de; étudiant
    - Contrat de mariage entre Raoul Crozon, huissier en la Cour des Aides, fils de défunt Nicole Crozon, avocat à la Cour, et de Martin de Saint-Renon, et Françoise Lebel, fille de Nicole Lebel, receveur ordinaire de Montfort-L'Amaury (78) et Françoise de Laruelle., 12 mai 1560; MC/ET/XXXIII/173
      contrat de mariage; Montfort-l'Amaury (Yvelines); Crozon, Raoul; Crozon, Nicole; Saint-Renon, Martin de; Lebel, Françoise; Lebel, Nicole; Laruelle, Françoise de; huissier de justice; avocat
    - Procès-verbal dressé par les notaires de l'assemblée des paroissiens de cette église à laquelle Omer Talon, prêtre, curé de Saint-Nicolas-du-Chardonnet, avait demandé de faire cesser les poursuites engagées contre lui par les marguilliers en charge., 26 mai 1560; MC/ET/XXXIII/173